臺灣高等法院高雄分院刑事裁定　　　　　　　　　　　　九十三年度抗字第五四號
　　抗　告　人　甲○○
　　即　被　告
右列抗告人因聲請解除限制出境案件，不服臺灣高雄地方法院中華民國九十三年三月
九日裁定（九十二年度易字第八七四號），提起抗告，本院裁定如左：
    主  文
抗告駁回。
    理  由
一、抗告意旨略以：抗告人自九十一年十二月四日遭限制出境以來，已達一年三月，
    而抗告人非本國籍人士，家庭與事業均不在台灣，在一年三月的期間，抗告人非
    但無法與家人團聚，不能參加女兒大學畢業典禮，抗告人在馬來西亞、泰國等地
    之公司也因抗告人無法前去經營而停業。況且本案業經公訴人偵查終結起訴，相
    關事證已調查綦詳，自偵查迄原審法院開庭審理，抗告人除了第一次收到二張傳
    票誤會庭期外，均遵期出庭應訊，從無缺席，並無逃亡之虞，自無限制出境必要
    ，或可令具保，始合乎比例原則。抗告人於遭限制出境之一年三月時間內，已將
    事業重心移到台灣，惟國外公司之事務已到不得不處理之程度，為此懇請撤銷原
    裁定，並准抗告人解除出境限制。
二、原審裁定意旨：按限制出境之處分，無非為輔助具保、責付之效力，使訴訟之進
    行及證據之調查得以順利，故有無限制出境之必要，當以此為考量。經查，被告
    為馬來西亞華僑，因背信等案件，前經臺灣高雄地方法院檢察署檢察官命令限制
    出境在案。而被告所犯背信等案件，現於本院進行審判中，為求本件審判程予得
    以順利進行，仍有限制被告入出境之必要，是被告聲請解除限制入出境，自難准
    許，應予駁回。
三、本院查，抗告人與告訴人黃瀧正共組錢昇國際集團，自任國際總裁，告訴人則任
    業務董事兼總監，抗告人涉嫌侵佔告訴人所交付之五萬元及二十四萬一千元；又
    抗告人與邱炳傑共同成立盈兆國際集團，佯稱為經營金融、理財兼傳銷業務之集
    團，再由抗告人籌劃並交付印製不實之計劃書，誘使葉秉隆等二十三名會員，各
    繳交六萬一千元加入該國集團，經葉秉隆及金羅祝櫻發覺該集團僅為空頭公司，
    並無實際從事商品之買賣，經向抗告人要求退還款項，抗告人藉詞推託，葉、金
    二人始知受騙等情，涉嫌觸犯刑法第三百四十二條背信罪、第三百三十九條第一
    項詐欺罪及違反公平交易法第三十五條第二項之罪，業經檢察官於九十一年二月
    四日限制出境，並於九十二年三月二十四日提起公訴（九十一年度偵字第二二八
    ０九號、九十二年度偵字第六三四四號），現由原審法院審理中。原審業已於九
    十二年八月二十五日、九十二年十二月八日、九十三年一月二日、九十三年一月
    三十日、九十三年三月五日、九十三年四月二日開庭調查，行準備程序，尚未結
    案，又查抗告人係馬來西亞華僑，若解除其出境之限制，必將影響訴訟之進行及
    證據之調查，是以原審基於訴訟程序順利進行，已接續開庭調查（如上所述），
    原審駁回抗告人之聲請並無不當，抗告人之抗告無理由，應予駁回。
四、據上論結，應依刑事訴訟法第四百十二條，裁定如主文。
中      華      民      國    九十三    年      四      月    二十八    日
                              臺灣高等法院高雄分院刑事第一庭
                                  審判長法官  王光照
                                        法官  洪慶鐘
                                        法官  曾玉英
右正本證明與原本無異。
不得再抗告。
                                  法院書記官  黃麗蓉
中      華      民      國    九十三    年      四      月     二十八   日
